臺灣桃園地方法院刑事判決
111年度交易字第455號
公  訴  人  臺灣桃園地方檢察署檢察官
被      告  謝傳銘


上列被告因公共危險案件，經檢察官聲請以簡易判決處刑（111
年度撤緩偵字第20號），本院認不宜以簡易判決處刑（111年度
桃交簡字第814號），改依通常程序審理，判決如下：
    主  文
本件公訴不受理。
    理  由
一、聲請簡易判決處刑意旨略以：被告謝傳銘自民國109年11月25
    日下午3時30起至同日下午5時30分許止，在桃園市○○區○○○
    街00號前飲用啤酒後，明知飲酒後已達不得駕駛動力交通工具
    之程度，仍基於酒後駕駛動力交通工具之犯意，旋自上開處所
    騎乘車牌號碼000-000號普通重型機車上路。嗣於同日下午5
    時49分許，行經桃園市龜山區中興路與幸福路口，為警攔檢
    盤查，測得其吐氣酒精濃度為每公升0.40毫克而查獲。因認被
    告涉犯刑法第185條之3第1項第1款之公共危險罪嫌等語。
二、按案件有起訴之程式違背規定者，應諭知不受理之判決，並
    得不經言詞辯論為之，刑事訴訟法第303條第1款、第307條
    分別定有明文。又被告於緩起訴期間內，有刑事訴訟法第25
    3條之3第1項各款所列事由之一者，檢察官固得依職權或依
    告訴人之聲請撤銷原處分，繼續偵查或起訴。然於此情形，
    檢察官應製作撤銷緩起訴之處分書，並以正本送達於被告，
    被告接受撤銷緩起訴之處分書後，並得於10日內聲請再議，
    同法第255條第1項前段、第2項前段、第256條之1第1項分別
    定有明文。倘撤銷緩起訴之處分書，未合法送達於被告，其
    再議期間無從起算，該撤銷緩起訴之處分，難認已經確定。
    是檢察官如就撤銷緩起訴處分尚未確定之同一案件，另行提
    起公訴或聲請簡易判決處刑，其起訴或聲請之程序自係違背
    規定，依同法第303條第1款，應諭知不受理之判決，始為適
    法（最高法院108年度台非字第227號判決意旨參照）。次按
    刑事訴訟法第62條準用民事訴訟法第138條規定為寄存送達
    ，限於不能依民事訴訟法第136條、第137條規定為送達者，
    始得為之。若送達之處所，並非應受送達人之住、居所，或
    雖原為應受送達人之住、居所，而實際上已變更者，該原住
    、居所已非應為送達之處所，自不得於該送達之處所為寄存
    送達（最高法院102年度台抗字第438號裁定意旨參照）。
三、經查：
㈠、被告前因本件公共危險案件，前經臺灣桃園地方檢察署（下
    稱桃園地檢署）檢察官以109年度速偵字第6800號為緩起訴
    處分，緩起訴期間自109年12月22日起至110年12月21日止，
    並命被告於110年6月21日前向公庫支付新臺幣(下同)5萬元
    整，並參加法治教育課程1場次。嗣被告並未履行上開負擔
    及條件，而經桃園地檢署檢察官以110年度撤緩字第294號撤
    銷緩起訴處分書撤銷前開緩起訴處分，並於111年2月18日以
    111年度撤緩偵字第20號聲請簡易判決處刑等情，有上開緩
    起訴處分書、撤銷緩起訴處分書、聲請簡易判決處刑書及臺
    灣高等法院被告前案紀錄表各1份在卷可稽，此部分事實，
    應堪認定。
㈡、惟查，被告於警詢時陳明之戶籍地為「桃園市○○區○○○街0號4
    樓」、居所為「桃園市○○區○○路000號3樓3之1號房」(見速
    偵卷第9頁)，然上開緩起訴處分執行傳票、撤銷緩起訴處分
    書，並未送達被告之居所，而均僅送達被告之戶籍地「桃園
    市○○區○○○街0號4樓」，且均因未獲會晤本人，亦無受領文
    書之同居人或受僱人，乃分別於110年4月28日、110年10月2
    1日寄存於桃園市政府警察局龜山分局(下稱龜山分局)大林
    派出所，並作送達通知書2份，1份黏貼於該址門首，1份置
    於上址信箱或其他適當位置，以為送達(見緩字卷、撤緩字
    卷第13頁)；再者，經本院函請龜山分局提供被告有無領取
    司法文書之資料，依龜山分局函覆資料所示，就桃園地檢署
    於110年4月28日、4月29日、8月12日、10月21日寄存之司法
    文書，被告均未領取，此有龜山分局111年6月29日山警分偵
    字第1110014661號函及所附司法文書登記簿影本在卷可參(
    見桃交簡卷第31至41頁)，顯見被告未實際居住於戶籍地，
    亦未實際領取前揭寄存送達之撤銷緩起訴處分書，上開撤銷
    緩起訴處分書並未送達被告實際之居所地，自不生合法送達
    之效力。
㈢、衡諸前開判決之意旨，僅寄存送達被告之戶籍地，而未送達
    被告於警詢時所陳述之實際居所，檢察官猶認對戶籍地為寄
    存送達即已發生合法送達之效力，然被告既非居住於戶籍地
    ，亦未實際前往派出所領取撤銷緩起訴處分書，自無從認上
    開撤銷緩起訴處分已合法送達於被告，無從起算被告之再議
    期間，上開撤銷緩起訴處分仍處於尚未確定之狀態甚明。
四、綜上所述，撤銷緩起訴處分之再議期間無從起算，未能確保
    被告之再議權，是該撤銷緩起訴處分尚未確定、生效，與未
    經撤銷原緩起訴處分無異，而檢察官在該撤銷緩起訴處分未
    確定前，逕就同一案件逕向本院聲請簡易判決處刑，揆諸前
    揭說明，其聲請簡易判決處刑之程序自屬違背規定，且無從
    補正，爰不經言詞辯論，依刑事訴訟法第303條第1款規定，
    逕為不受理之判決。
據上論斷，應依刑事訴訟法第452條、第303條第1款、第307條，
判決如主文。
中　　華　　民　　國　　111 　年　　7 　　月　　12　　日
                  刑事第十六庭    法　官  鄧瑋琪
以上正本證明與原本無異。
如不服本判決應於收受判決後20日內向本院提出上訴書狀，並應
敘述具體理由。其未敘述上訴理由者，應於上訴期間屆滿後20日
內向本院補提理由書(均須按他造當事人之人數附繕本)「切勿逕
送上級法院」。
                                  書記官  陳崇容　
中　　華　　民　　國　　111 　年　　7 　　月　　13　　日